【裁判字號】    90,訴,1202
【裁判日期】    901019
【裁判案由】    毒品危害防制條例
【裁判全文】
臺灣彰化地方法院刑事判決                          九十年度訴字第一二二號
    公  訴  人  臺灣彰化地方法院檢察署檢察官
    被      告  甲○○
右列被告因違反毒品危害防制條例案件，經檢察官提起公訴（九十年度毒偵字第二八
八二號、第三五一０號），本院判決如左：
    主  文
甲○○連續施用第一級毒品，處有期徒刑捌月，扣案之第一級毒品海洛因壹包（淨重
零點零壹公克）沒收銷燬之；又連續施用第二級毒品，處有期徒刑捌月；應執行有期
徒刑壹年參月，扣案之第一級毒品海洛因壹包（淨重零點零壹公克）沒收銷燬之。
    事  實
一、甲○○前於民國八十五年間因違反麻醉藥品管理條例案件，經本院判處有期徒刑
    四月，於八十五年五月三十一日易科罰金執行完畢（未構成累犯）；復前因施用
    毒品案件，經依本院裁定送觀察、勒戒後，認無繼續施用毒品之傾向，業經臺灣
    彰化地方法院檢察署檢察官於八十九年十月二十五日，以八十九年度毒偵字第三
    六三六、三九六四號不起訴處分確定，惟仍未戒除毒癮，於五年內復基於概括犯
    意，自九十年三月間起，至九十年八月二十日止，在其位於彰化縣彰化市○○里
    ○○路○段四九０號之住所，連續以燒烤鋁箔紙之方式，施用第二級毒品安非他
    命多次，並基於概括之犯意，自九十年六月底起，至九十年八月十七日止，在彰
    化縣彰化市○○里○○路○段四九０號住處，連續施用第一級毒品海洛因約四、
    五次，嗣先後為警於九十年六月五日、九十年八月二十日十三時二十分，在彰化
    縣警察局溪湖分局所在地及其住處查獲，並扣得第一級毒品海洛因一包（淨重零
    點零一公克），經依本院以九十年度毒聲字第二七七六號裁定送觀察、勒戒後，
    認有繼續施用毒品之傾向。
二、案經彰化縣警察局溪湖分局、彰化分局報告臺灣彰化地方法院檢察署檢察官偵查
    起訴。
    理  由
一、右開事實，被告甲○○除辯稱海洛因僅施用一次外，餘則於本院審理中坦認不諱
    ；且被告之尿液經送鑑定，確呈安非他命陽性反應，有彰化縣衛生局九十年六月
    十一日煙檢字第９０１８３０號、九十年八月二十四日煙檢字第９０２５１１號
    煙毒尿液檢驗成績書各一紙在卷證；復有扣案之第一級毒品海洛因一包（淨重零
    點零一公克）可資佐證。被告於偵查中供陳伊自九十年六月底起至同年八月十七
    日止，施用第一級毒品海洛因四、五次明確（見九十年毒偵字第三五一０號卷第
    六頁背面），是其改辯稱僅施用一次，尚非可採。另被告前因施用毒品案件，經
    依本院裁定送觀察、勒戒後，認無繼續施用毒品之傾向，業經臺灣彰化地方法院
    檢察署檢察官於八十九年十月二十五日，以八十九年度毒偵字第三六三六、三九
    六四號不起訴處分確定等情，亦有該不起訴處分書在卷可稽。被告此次遭查獲後
    ，經本院以九十年度毒聲字第二七七六號裁定送觀察、勒戒後，認有繼續施用毒
    品之傾向一節，並有台灣彰化看守所附設勒戒處所九十年八月三十一日彰所戒字
    第二七五七號函送之有無繼續施用毒品傾向證明書附卷可憑。事證明確，被告犯
    行堪以認定。
二、核被告所為，係犯毒品危害防制條例第十條第一項、第二項之施用第一、二級毒
    品罪，其持有第一級海洛因、第二級毒品安非他命之低度行為，應為施用第一級
    、第二級毒品之高度行為所吸收，均不另論罪；其先後施用第一級毒品海洛因及
    第二級毒品安非他命之行為時間密接、犯罪構成要件相同，顯係基於概括犯意為
    之，均應依連續犯規定論以一罪，並加重其刑；再其所犯上開二罪間，方法各別
    ，行為互異，應分論併罰。爰審酌被告前有毒品前科、犯罪動機、目的、手段、
    所生之危害及犯後身深具悔意之態度等一切情狀，量處如主文所示之刑，並定應
    執行之刑，以示懲儆。扣案之第一級毒品海洛因一包（淨重零點零一公克），為
    查獲之毒品，併應依毒品危害防制條例第十八條第一項前段依法宣告沒收並銷燬
    之。
據上論斷，應依刑事訴訟法第二百九十九條第一項前段，毒品危害防制條例第十條第
一項、第二項、第十八條第一項前段，刑法第十一條、第五十六條、第五十一條第五
款，判決如主文。
中    華    民    國    九十    年      十      月        十九          日
                                臺灣彰化地方法院刑事第一庭
                                    法      官  吳  俊  螢
右正本證明與原本無異。
如不服本判決，應於送達後十日內向本院提出上訴狀(須附繕本)。
                                    法院書記官  莊  素  美
中    華    民    國    九十    年      十      月       二十二         日
毒品危害防制條例第十條：
施用第一級毒品者，處六月以上五年以下有期徒刑。
施用第二級毒品者，處三年以下有期徒刑。


司法院資訊處製作；財團法人民間司法改革基金會備份。
